臺灣桃園地方法院刑事判決　　　　　　　　　　　　　九十三年度簡上字第四三號
　　聲　請　人　臺灣桃園地方法院檢察署檢察官
　　上　訴　人
　　即　被　告　丁○○
右列上訴人即被告因家暴恐嚇等案件，不服本院中壢簡易庭九十二年度壢簡字第六九
八號，中華民國九十二年八月八日第一審簡易判決（聲請簡易判決處刑案號：九十一
年度偵字第一三六八四號、一三六七一號），提起上訴，本院管轄之第二審地方法院
合議庭判決如左：
    主  文
上訴駁回。
    事  實
一、丁○○為乙○○之子，二者間具有家庭暴力防治法第三條第三款規定之家庭成員
    關係。緣丁○○於民國九十一年三月二十日下午十一時許，前往其母乙○○位於
    桃園縣中壢市○○路三十三號住處，因乙○○未開門，其竟基於恐嚇之犯意，持
    木棍打擊大門，並向乙○○揚言：不開門，就要將門打破等加害於乙○○財產之
    事，恐嚇乙○○，使乙○○心生恐懼而開門，丁○○進屋後，又接續前開恐嚇犯
    意，對乙○○揚言：下次再不開門，要將門及電視打破等加害乙○○財產之言語
    使乙○○因而心生畏懼，足生損害於安全。詎丁○○出言恐嚇乙○○後，表示要
    在該屋養狗，乙○○予以拒絕，丁○○遂另起傷害之間接犯意，明知乙○○站在
    茶几旁，竟以腳踢茶几，致茶几碰撞到乙○○腳部之方式，傷害乙○○，致乙○○因而受有左膝及下之瘀挫傷之傷害。
二、丁○○又於九十一年四月二十八日上午十時五十分許，在中壢市○○路一九０號
    甲○○所經營之花店內，因雙方之花卉交易糾紛起爭執，竟攜帶木棍前往該店，
    在店內四處走動，該店員工丙○○認為丁○○是要在店裡鬧事，遂通知負責人甲○○趕回店內處理，甲○○則在趕回該店途中報警，要求警員一同前往該店察看
    ，嗣甲○○趕回店內及警員到場後，丁○○竟另起恐嚇犯意，而以「這種小事你
    都敢報警，我們走著瞧，我是南興幫幫派分子」等加害甲○○生命、身體之事，
    恐嚇甲○○，致甲○○心生畏懼，足生損害於安全。
三、案經乙○○、甲○○訴由桃園縣警察局中壢分局報請臺灣桃園地方法院檢察署檢
    察官偵查後聲請簡易判決處刑。
    理  由
一、訊據被告丁○○固不否認其有於右揭事實欄一所示時地腳踢茶几，導致告訴人即
    母親乙○○腳部受傷，及其有於右揭事實欄二所示時地前往甲○○所經營花店之
    事實存在，惟矢口否認有何恐嚇、傷害之犯罪事實，辯稱：其沒有恐嚇告訴人乙○○，也沒有毆打告訴人乙○○，其只是很生氣才用腳踢茶几而已，後來其看到
    告訴人乙○○受傷，也有叫車送告訴人乙○○就醫，另外，其與告訴人所經營之
    花店間沒有交易糾紛，不可能恐嚇告訴人甲○○，更不可能當著警察的面說那些
    恐嚇的話云云。經查：
  (一)右揭時地犯罪事實，業據告訴人乙○○迭於警詢、偵查中及告訴人甲○○於警詢
    、偵查中及本院審理中指訴綦詳，並經證人即告訴人甲○○之員工丙○○於警詢
    、偵查中及本院審理中證述被告至其店內恐嚇之情節明確，且有告訴人乙○○之
    診斷證明書及告訴人甲○○店內出具之自取單各乙紙附卷可稽，互核相符。
  (二)告訴人乙○○於右揭事實欄一所示時地，係因被告用腳踢茶几，致茶几撞到告訴
    人乙○○之左腳，因而導致告訴人乙○○受有右揭傷害乙節，業據告訴人乙○○
    於警詢、偵查中及本院審理中指訴明確，並有診斷證明書乙紙附卷可稽，業如前
    述，查被告與告訴人同處一室內，自可對室內家具物品擺放情形、人物動態清楚
    掌握，其自可預見其若腳踢茶几，將會導致茶几撞到告訴人乙○○因而受傷，其
    竟執意這樣做，顯見被告對於「用腳踢茶几，會撞到告訴人乙○○，致告訴人乙○○受傷」乙節，乃早有預見，且本案傷害情節之發生並不違背其本意，足徵被
    告對其傷害告訴人乙○○乙事，乃具有傷害之間接故意及傷害犯行無訛。
  (三)告訴人乙○○固於本院審理中改稱：被告沒有用木棍打門，只有把鋁門拆掉，伊
    於警詢、偵查中沒有提到被告用木棍打門，只有說桌上的瓶子破掉，而被告當時
    有沒有說要把電視打壞這部分，伊忘記了云云，惟查：告訴人乙○○於警詢、偵
    查中均清楚陳述被告犯罪之過程，並表明不欲原諒被告之意，互核相符，堪予採
    信，嗣告訴人乙○○於本院審理中並不否認被告確實有於右揭事實欄一所示時地
    ，口出「下次再不開門，就要把門打壞，並把電視打壞」等語及以腳踢茶几，致
    茶几撞到伊腳部之事實存在，亦核與告訴人乙○○於警詢、偵查中之指訴大致相
    符，均足採信。至告訴人乙○○於本院審理中所述：被告沒有用木棍打門，而被
    告當時有沒有說要把電視打壞這部分，伊忘記了云云，諒係告訴人乙○○護子心
    切，而於本院審理中翻異前詞，以迴護被告所致，是以，本案仍以告訴人乙○○
    於警詢、偵查中之指訴及其伊於本院審理中所為之相同指訴部分，較為可採。
  (四)審酌被告以「不開門，就要將門打破」、「下次再不開門，要將門及電視打破」
    等加害告訴人乙○○財產之事，恐嚇告訴人乙○○，及以「這種小事你都敢報警
    ，我們走著瞧，我是南興幫幫派分子」等加害甲○○生命、身體等加害告訴人甲○○生命、身體之事，恐嚇告訴人甲○○，衡諸常情，任何人在面對以此種言詞
    恫嚇之威脅時，均會感到恐怖，而對其生命、身體或財產安全產生恐懼不安之心
    理，是以，被告之行為已足令告訴人乙○○、甲○○二人心生畏懼而致生危害於
    安全，至為灼然。
  (五)綜上所述，被告空言否認前揭傷害、恐嚇犯行，要屬事後卸責之詞，不足採信。
    是本件事證明確，被告犯行堪予認定，應予依法論科。
二、核被告所為，係犯刑法第二百八十條、第二百七十七條第一項之傷害直系血親尊
    親屬罪及同法第三百零五條之恐嚇罪。被告對直系血親尊親屬犯刑法第二百七十
    七條第一項之傷害罪，依同法第二百八十條規定，應加重其刑至二分之一。又被
    告所為二次恐嚇行為及傷害行為，均係偶發，且恐嚇對象互異，足見其犯意個別
    ，應予分論併罰。原審以被告之恐嚇、傷害犯行，事證均臻明確，援引刑法第二
    百七十七條第一項、第二百八十條、第三百零五條、第四十一條第一項前段、第
    五十一條第五款、罰金罰鍰提高標準條例第一條前段、第二條，判處被告應執行
    有期徒刑七月（恐嚇告訴人乙○○部分判處有期徒刑二月，傷害告訴人乙○○部
    分判處有期徒刑三月，恐嚇告訴人甲○○部分判處有期徒刑三月），如易科罰金
    ，以三百元折算一日，其認事用法俱無違誤之處，量刑亦屬妥適，被告上訴意旨
    謂：其已與告訴人乙○○、甲○○二人達成和解，且其並未恐嚇、傷害告訴人乙○○，也未恐嚇告訴人甲○○，原審逕予判決有罪，無法甘服云云，而指摘原審
    判決不當，為無理由，應予駁回。
據上論斷，應依刑事訴訟法第四百五十五條之一第三項、第三百六十八條，判決如主
文。
本案經檢察官魏雯祈到庭執行職務。
中      華      民      國    九十三    年        五      月      五    日
                                  臺灣桃園地方法院刑事第一庭
                                  審判長法  官  吳  爭  奇
                                        法  官  林  婷  立
                                        法  官  胡  芷  瑜
右正本證明與原本無異。
不得上訴。
                                        書記官  劉  晨  輝
中      華      民      國    九十三    年        五      月      五    日
附本件論罪科刑依據之法條：
刑法第二百七十七條第一項
傷害人之身體或健康者，處三年以下有期徒刑、拘役或一千元以下罰金。
刑法第二百八十條（傷害直系血親尊親屬罪）
對於直系血親尊親屬，犯第二百七十七條或第二百七十八條之罪者，加重其刑至二分
之一。
刑法第三百零五條（恐嚇危害安全罪）
以加害生命、身體、自由、名譽、財產之事，恐嚇他人致生危害於安全者，處二年以
下有期徒刑、拘役或三百元以下罰金。
